# 权益法下每年应该要分红的金额在哪里可以体现

提问人：HN 熙熙 时间：2016-04-21 13:55:19
在权益法下，按被投资企业的公允价值等调整投资收益，能理解，但是实际上，老板只管根据被投资企业比例分红等，那么这部分分红怎么得出一个准确的数。例如A对B投资10%，B实现例如 100 万， 因为公允价值影响需要调减利润 10 万，A做账：长期股权投资---损益调整 9 贷：投资收益 9 ，假设分红，对于老板来说，他心里肯定就是认为我这年要分红 10 万，那么这 10 万如何体现呢。 A企业账面无法反映这个数字。

回答人：chenyiwei
被投资方宣告发放现金股利金额时，投资方应按该现金股利中本企业所享有的份额借记应收股利，贷记“长期股权投资——＋损益调整”，即使这样做会导致“损益调整”的余额变为负数。